【裁判字號】    95,訴,1148
【裁判日期】    950830
【裁判案由】    損害賠償
【裁判全文】
臺灣桃園地方法院民事判決              95年度訴字第1148號
原???告  甲○○?住桃園縣龍.
被???告  乙○○?住桃園縣龍.
上列當事人間損害賠償事件，本院於民國95年8月16日言詞辯論
終結，判決如下：
    主  文
被告應給付原告新台幣壹萬伍仟肆佰元，及自民國九十五年五月
十日起至清償日止，按年息百分之五計算之利息。
原告其餘之訴駁回。
訴訟費用由被告負擔十分之七，餘由原告負擔。
本判決得假執行。
    事實及理由
一、本件原告起訴主張：
(一)兩造為鄰居關係，兩人於民國94年9 月30日晚上7 時50分許
    發生爭執，被告竟基於毀損之犯意，先以其所有之鐵鎚1 支
    ，敲打原告位在桃園縣龍潭鄉上華村29鄰自強莊13號住處之
    鐵門及鐵捲門，再撿拾地上磚頭丟擲原告上開住處2 樓之鐵
    窗，致使上開鐵門、鐵捲門、鐵窗損壞。原告因被告上開犯
    行而受有損害，爰依侵權行為之法律關係向被告請求損害賠
    償。
(二)因被告毀損所生之修理費用為新台幣（下同）25,000元，爰
    依民法第213條第1、3項之規定，請求被告賠償。
(三)並聲明：被告應給付原告25,000元及自起訴狀繕本送達之翌
    日起至清償日止按年息5 ％計算之利息。
二、被告則以：原告主張被告毀損之部分，被告願意以兩造均認
    識之修理場幫原告修理，但為原告所拒絕。
三、原告起訴主張：被告於94年9 月30日晚上7 時50分許基於毀
    損之故意，先以其所有之鐵鎚1 支，敲打原告位在桃園縣龍
    潭鄉上華村29鄰自強莊13號住處之鐵門及鐵捲門，再撿拾地
    上磚頭丟擲原告上開住處2 樓之鐵窗，致使上開鐵門、鐵捲
    門、鐵窗損壞之事實，有照片附於台灣桃園地方法院檢察署
    94年度偵字第21624 號卷可憑，復為被告於警詢及偵查中坦
    承在卷，業經本院調閱上開卷宗（含警詢卷）查明屬實，被
    告毀損原告上開物之事實，自堪信為真實。
三、按因故意或過失不法侵害他人之權利者，負損害賠償責任，
    民法第184 條第1 項前段定有明文。本件被告故意為上開侵
    權行為，致侵害原告之財產，依法自應負損害賠償責任。又
    原告主張被告以鐵鎚敲打原告位在桃園縣龍潭鄉上華村29鄰
    自強莊13號住處之鐵門及鐵捲門，再撿拾地上磚頭丟擲原告
    上開住處2 樓之鐵窗，致使上開鐵門、鐵捲門、鐵窗毀壞，
    所受之損害為25,000元，固據提出估價單影本乙份為證。然
    查原告所提出者係全新鐵門、鐵捲門、鐵窗之估價，且估價
    單所載金額僅為22,000元，又觀之上開鐵門、鐵捲門、鐵窗
    遭毀損之照片，上開鐵門、鐵捲門、鐵窗雖尚屬新穎、堅固
    ，然實非全新品，是於以修復費用估定鐵門、鐵捲門、鐵窗
    因毀損所減少之價額時，就以新品換舊品之材料部分，應與
    折舊。惟雖行政院有發布固定資產耐用年數表及固定資產折
    舊率表，然其上所估之耐用年數往往基於最大安全性之考量
    ，而使得耐用年數過低，如強求受損人依此計算折舊，對其
    亦屬不公，準此，本件被告之賠償範圍，應以22,000為基準
    ，再予扣減折舊數額百分之三十，依此計算為154,00元。在
    此範圍內之請求，應予准許，由被告負賠償責任，逾此範圍
    之請求，不應准許。
四、綜上所述，原告依侵權行為之法律關係，請求被告給付原告
    新台幣15,400元，並自起訴狀繕本送達翌日起（即95年5 月
    10日起）至清償日止按年息百分五計算之利息，洵屬正當，
    應予准許。逾此範圍之請求，不應准許，應予駁回。本件判
    決所命給付之金額未逾50萬元，爰依職權宣告假執行。
五、據上論結，本件原告之訴為一部有理由，一部無理由，依民
    事訴訟法第79條、第389 條第1 項第5 款，判決如主文。
中    華    民    國    95    年    8     月  30      日
                  民事第一庭    法  官  陳婉玉
以上正本係照原本作成
如對本判決上訴，須於判決送達後20日內向本院提出上訴狀
中    華    民    國    95    年    8     月    30    日
                                書記官  劉雅玲


司法院資訊處製作；財團法人民間司法改革基金會備份。
